臺灣臺北地方法院民事小額判決
109年度店小字第1888號
原      告  固德資產管理顧問股份有限公司

法定代理人  王吳貴妹

訴訟代理人  陳柏翰  
            程鼎智  
被      告  曾奕偉  

上列當事人間請求給付電信費事件，本院於民國111年3月25日言
詞辯論終結，判決如下：
　　主　　　文
被告應給付原告新臺幣參萬伍仟貳佰陸拾捌元，及自民國一○九
年十月七日起至清償日止，按週年利率百分之五計算之利息。
訴訟費用新臺幣貳仟零參拾元由被告負擔。
本判決得假執行。但被告如以新臺幣參萬伍仟貳佰陸拾捌元為原
告預供擔保，得免為假執行。 
    事實及理由
一、按訴狀送達後，原告不得將原訴變更或追加他訴，但減縮應
    受判決事項之聲明者，不在此限。民事訴訟法第255條第1項
    第3款定有明文。查，原告聲請支付命令時原請求被告給付
    自民國107年12月4日起算之利息，經被告於期間內聲明異議
    視為自支付命令聲請時起訴，嗣於111年3月25日言詞辯論期
    日當庭減縮自支付命令送達時起算，核與前揭規定相符，應
    予准許。
二、原告主張：被告前於105年6月12日起陸續向訴外人遠傳電信
    股份有限公司（下稱遠傳電信）申請租用如附表所示門號行
    動電話服務（下稱系爭門號），詎被告未依約繳款，尚欠如
    附表所示之電信費及專案補貼款合計新臺幣（下同）35,268
    元未清償，嗣遠傳電信於107年12月3日將上開對被告之債權
    讓與伊，爰依電信服務契約及債權讓與之法律關係提起本件
    訴訟，並聲明：如主文第1項所示。
三、被告則以：伊並未租用系爭門號，代辦委託書上之簽名並非
    伊所書，伊亦不認識上載之受託人洪麗華等語，資為抗辯，
    並聲明：原告之訴駁回。
四、本院之判斷：
　㈠、按當事人主張有利於己之事實者，就其事實有舉證責任。
      民事訴訟法第277條前段定有明文。原告對於自己主張之
      事實已盡證明之責後，被告於抗辯之事實並無確實證明方
      法，僅以空言爭執者，當然認定其抗辯事實之非真正，而
      應為被告不利益之裁判；另各當事人就其所主張有利於己
      之事實，均應負舉證之責，故一方已有適當之證明者，相
      對人欲否認其主張，即不得不更舉反證（最高法院104年
      度台上字第220號判決意旨參照）。
　㈡、經查：
　　１、系爭門號係以被告名義申請並委託他人代辦，而其代辦
        委託書（下稱系爭委託書）經本院依原告聲請囑託法務
        部調查局文書暨指紋鑑識實驗室鑑定，鑑定結果認為系
        爭委託書上「曾奕偉」之筆跡，與被告於台新銀行印鑑
        資料卡、中國信託銀行開戶申請書、花旗銀行開戶申請
        書、台灣之星行動寬頻業務申請書上及當庭書寫之筆跡
        筆劃特徵相同，且系爭委託書上所捺之指印與被告當庭
        所捺指印指紋相同，有各該門號之服務申請書、代辦委
        託書及法務部調查局文書暨指紋鑑識實驗室111年2月9
        日調科貳字第11103121380號鑑定書在卷可稽（本院109
        年度司促字第17419號卷【下稱司促卷】第17至31頁、
        本院卷第219至223頁），已堪信系爭委託書確為被告親
        自簽名並捺指印。被告雖辯稱系爭委託書可能是遭代辦
        業者重複列印使用，惟兩份委託書上指印位置相異，深
        淺亦有不同，已難信其所辯為可採。
　　２、次查：
　　　⑴、證人即系爭委託書上受任人洪麗華固證稱：伊沒有從
          事手機代辦業務，相關事情都是委託伊兒子林俊成處
          理等語（本院卷第103至104頁），惟被告曾因本件電
          信費向警方報案，經臺灣臺北地方檢察署以110年度
          偵字第2126號案件（下稱刑案）受理，洪麗華於刑案
          另陳稱：林俊成在臺北市松山區撫遠街開通訊行，伊
          掛名當負責人，並將身分證、健保卡交與林俊成辦理
          手機門號業務使用等語（刑案影卷第5至6頁）。
　　　⑵、林俊成於刑案陳稱：伊是門號中盤商，系爭門號係由
          樂購通訊行黃建榮送件，交給伊的時候上面已經有被
          告之簽名及身分證件影本，伊母親洪麗華沒有參與電
          信事務之經營等語（刑案影卷第51、53至54、110至1
          11頁）。
　　　⑶、黃建榮於刑案陳稱：伊在臺北市內湖區東湖路擔任通
          訊行業務，系爭門號應該是訴外人傅志雄提出申請，
          傅志雄會去蒐集想要辦門號的人向伊提出申請，因為
          只能填一個代辦人，所以就讓系統內合作店家處理，
          當初收的時候系爭門號申請文件上已經簽完名了等語
          （刑案影卷第53至54頁）。
　　　⑷、是系爭門號申請文件中既已包含被告雙證件影本，申
          請書所載帳寄地址亦與被告戶籍地址相符，且被告身
          分證初領後並無補換發情形，有前開申請書及其個人
          戶籍資料查詢結果可考（存資料袋），佐以被告自承
          未將證件交與他人（本院卷第47頁反面），並參酌證
          人前揭證述及系爭委託書為被告親自簽名並按捺指印
          之事實，已足信系爭門號係被告出於已意提出代辦門
          號申請而辦理完成，其法律效果自應歸屬於被告而應
          負申請人之義務。
　　　⑸、被告雖辯稱其與洪麗華並不相識，且洪麗華已證稱未
          辦理系爭門號申請，惟依前揭證述及關係人於刑案陳
          述，可證係被告填妥申請文件後，經由通訊行業務層
          層轉遞，而由林俊成以名義上負責人即洪麗華名義辦
          理，縱然洪麗華與被告不相識且未實際辦理，此種層
          層轉遞後完成辦理之情形，尚不得信有違被告當初填
          載系爭委託書之授權範圍，被告得因此不負授權人與
          本人責任。
　　３、系爭門號均為被告所租用，現尚欠如附表所示之金額，
        遠傳電信已將其就系爭門號之債權讓與原告等節，業據
        說明如前，並有各該門號之服務申請文件、欠費明細、
        月帳單、債權讓與證明書在卷足參（司促卷第11、17至
        31頁、本院卷第39至45頁），亦堪信為真實，被告就系
        爭門號積欠費用35,268元自應負清償之責。
五、從而，原告依電信服務契約及債權讓與之法律關係，請求被
    告給付35,268元，及支付命令送達翌日即109年10月7日（司
    促卷第41頁送達證書）起至清償日止，按週年利率5%計算之
    遲延利息，為有理由，應予准許。
六、本件係適用小額程序為被告敗訴之判決，爰依民事訴訟法第
    436條之20規定，依職權宣告假執行；並依同法第392條第2
    項依職權為被告如預供擔保，得免為假執行之宣告。
七、本件事證已臻明確，兩造其餘攻擊防禦方法及所提證據，經
    審酌後認與判決結果不生影響，爰不逐一論列，附此敘明。
八、訴訟費用負擔之依據：民事訴訟法第78條。並依職權確定本
    件訴訟費用額為2,030元（即裁判費1,000元＋證人洪麗華日
    旅費530元＋中國信託銀行函查費500元【均為原告預納】）
    如主文第2項所示。
中　　華　　民　　國　　111 　年　　4 　　月　　15　　日
                  新店簡易庭法  官　林志煌
上正本證明與原本無異。
如不服本判決，應於判決送達後20日內向本庭（231204新北市○○
區○○路0段000號）提出上訴狀（須按他造當事人之人數附繕本）
，並表明上訴理由（上訴理由應表明：一、原判決所違背之法令
及其具體內容。二、依訴訟資料可認為原判決有違背法令之具體
事實），如於本判決宣示後送達前提起上訴者，應於判決送達後
20日內補提上訴理由書（須附繕本），如未於上訴後20日內補提
合法上訴理由書，法院得逕以裁定駁回上訴。
如委任律師提起上訴者，應一併繳納上訴審裁判費。
中　　華　　民　　國　　111 　年　　4 　　月　　15　　日
                            書記官  陳柏志
附表：（金額單位均為新臺幣）
編號 帳號 門號 積欠電信費 專案補貼款 積欠總金額 1 0000000000 0000000000 3,560元 12,158元 15,718元 2 0000000000 0000000000 4,150元 15,400元 19,550元 總計     35,268元